< **vteam 02 --- spark :zap:**  />

:question: **Vem gör vad närmaste veckan?**
* Fortsatt nedbrytning av problem -> listor, ritningar mm. -> utkast till olika delar av SDS med fokus på att få systemöversikten klar först (Alla)
* Huvudansvar för struktur och sammansättning av SDS (Herman)
* Fortsatt jobb med tidsplanering av olika processer i google sheets (Lisa)
* Kondenserad kravspec för respektive klient/UI-del (Olof, Lisa, Herman)
* Sammanställning av samtliga krav i listform, grupperad i olika delar (Emma, Lisa)

:question: **Vilka framsteg/leveranser har vi gjort senaste veckan?**
* Fria diskussioner kring olika krav och delar i systemet i forumtrådar på discord (Alla)
* Grundläggande konsensus kring arkitektur (Alla)
* API-design studie (Olof)
* Påbörjat tidsplanering i google sheets (Lisa)
* Etablering av struktur, samt några inledande textavsnitt i SDS (Herman)
* Research och utkast till olika skisser/ritningar för SDS (Herman, Emma)

:question: **Vilka hinder ser vi framför oss?**
* Struktur, arbetssätt och planering för att jobba effektivt som grupp, där arbete leder till konkreta leveranser/artefakter.

:question: **Övriga frågor**
* Ska **kundens app** kunna visa historik över resor? (Olika budskap i kravspecen under *Bakgrund* vs. *Kundens app*)
* Ska service-tekniker ha en **separat app**? (Står inte i kravspecen, men nämndes under föreläsningen i måndags)
* Finns det ett krav på hastighetsbegränsning i **särskilda zoner**? (Nämndes på föreläsning)
* Är det ett hårt krav att varje cykel ska logga resor (loggfil?), eller kan det sparas centralt i databas?
* Är det okej att endast erbjuda en betal-lösning? (t.ex. bara faktura, och inte pre-paid)
* Vi undrar lite kring *dockermiljön* - vad kan man göra innan arkitektur/språk mm. är spikat?